【裁判字號】    99,上更(一),66
【裁判日期】    990617
【裁判案由】    懲治走私條例
【裁判全文】
臺灣高等法院高雄分院刑事判決      99年度上更(一)字第66號
上  訴  人
即  被  告  甲○○
上列上訴人因被告懲治走私條例案件，不服臺灣高雄地方法院97
年度訴字第1294號中華民國97年12月9 日第一審判決（起訴案號
：臺灣高雄地方法院檢察署96年度偵字第35346 號），提起上訴
，判決後，經最高法院發回更審，本院判決如下：
    主  文
原判決關於甲○○部分撤銷。
甲○○共同犯走私罪，處有期徒刑參月。
    事  實
一、甲○○為「豐億6 號」（編號CT6-0980）漁船船員，游月叢
    、白希孝、余昱權、呂啟丕、陳金標分別為該漁船之船長、
    輪機員、廚師兼輪機員、輪機長、大副，渠等均明知魚類係
    屬海關進口稅則第3 章所列之物品，依行政院於92年10月23
    日公告「管制物品項目及數額」丙項第5 款之規定，一次私
    運海關進口稅則第1 章至第8 章所列之物品之一項或數項，
    其總額由海關依緝獲時之完稅價格計算，超過新臺幣（下同
    ）10萬元或其總重量超過1,000 公斤者，為管制進口物品。
    詎甲○○等人竟仍基於私運管制物品進口逾公告數額之犯意
    聯絡，於民國（下同）96年9 月21日下午1 時30分許，共同
    駕駛「豐億6 號」漁船，自高雄港第二港口中和安檢站報關
    出港。於出港後至96年11月4 日晚上11時許返港前之不詳時
    間，航至我國領海以外之東經113 度10至15分、北緯20度15
    分海域，向不知名之船隻上之不詳人員購得如附表所示屬於
    海關進口稅則第3 章所列且逾公告數額之管制進口物品，即
    總計約169,440 公斤之漁獲，並共同將上開漁獲搬運至該漁
    船船艙冷凍庫內。於96年11月4 日晚上11時許，自高雄港中
    和安檢所報關入港，共同私運上開管制物品進入臺灣地區，
    並在高雄市小港區臨海新村漁港漁市場旁卸貨時，為行政院
    海岸巡防署南部地區巡防局第六海岸巡防總隊（下稱岸巡總
    隊）依法實施行政檢查時察覺有異，扣得如附表所示之管制
    進口物品，始悉上情。
二、案經行政院海岸巡防署南部地區巡防局第六海岸巡防總隊報
    請臺灣高雄地方法院檢察署檢察官偵查起訴。
    理  由
壹、程序方面
一、行政院農業委員會漁業署97年9 月5 日漁二字第0971219475
    號函所附航跡資料，為儀器紀錄「豐億6 號」航跡、時間資
    料後機械列印而得，並非供述證據，無傳聞法則之適用，且
    其取得並無不法，自有證據能力。
二、按被告以外之人於審判外之言詞或書面陳述，除法律有規定
    者外，不得作為證據；又被告以外之人於審判外之陳述，雖
    不符刑事訴訟法第159 條之1 至第159 條之4 之規定，而經
    當事人於審判程序同意作為證據，法院審酌該言詞陳述或書
    面陳述作成時之情況，認為適當者，亦得為證據；當事人、
    代理人或辯護人於法院調查證據時，知有第159 條第1 項不
    得為證據之情形，而未於言詞辯論終結前聲明異議者，視為
    有前項之同意。刑事訴訟法第159 條第1 項、第159 條之5
    定有明文。經查，本判決以下所引用之各項證據資料，其屬
    於被告以外之人於審判外之陳述者，檢察官、被告於原審審
    理時及本院前審審理時均明示同意有證據能力（見原審審訴
    卷第60頁、本院上訴卷第48至51頁），檢察官、被告既知該
    等證據為被告以外之人之審判外陳述，且未於本院前審言詞
    辯論終結前聲明異議，本院審酌上開證據作成時之情況，亦
    無違法取證或其他瑕疵，認為以之作為本案之證據為適當，
    依刑事訴訟法第159 條之5 規定均有證據能力。
貳、實體方面：
一、上訴人即被告甲○○經合法通知，未於審理期日到庭，惟其
    於本院前審準備程序時固坦承擔任「豐億6 號」漁船船員，
    並於96年9 月21日13時30分許自中和安檢所報關出港後，於
    96年11月4 日23時許，載運上開漁獲報關進入臺灣地區之事
    實，然矢口否認有何私運管制物品進口之犯行，辯稱：該漁
    獲並非購買而來，而係「豐億6 號」漁船自行捕獲的云云。
二、經查：
  (一)被告甲○○為「豐億6 號」（編號CT6-0980）漁船船員，游
    月叢、白希孝、余昱權、呂啟丕、陳金標分別為該漁船之船
    長、輪機員、廚師兼輪機員、輪機長、大副，其等於96 年9
    月21日共同駕駛「豐億6 號」漁船自高雄港第二港口中和安
    檢站報關出港後，於96年11月4 日返回高雄港第二港口，入
    港時「豐億6 號」上裝載有如附表所示總計約169,440 公斤
    之漁獲乙節，有高雄市一百噸以上漁船進出港申請單、「豐
    億6 號」機漁船（含船員）進出港檢查表、小港區漁會臨海
    新村魚市場進貨表、行政院海岸巡防署南部地區巡防局第六
    岸巡總隊扣押物品目錄表及蒐證照片88幀附卷可稽（以上見
    警卷第43頁、第44頁、第49頁、第55頁、第56頁、第59頁至
    第106 頁），且為被告所不爭執，此部分之事實，洵堪認定
    。
  (二)東經113 度10至15分、北緯20度15分海域，係我國領海12海
    哩以外之海域，業據岸巡總隊情報官陳志豪於檢察事務官詢
    問時證述明確，並有捕獲地點圖乙紙在卷可憑（見96偵3534
    6 號卷第32頁至第34頁）。又查獲如附表所示之魚類，重量
    共計169,440 公斤，已逾1,000 公斤，其稅則號別均屬海關
    進口稅則第三章所列物品，為行政院92年10月23日院臺財字
    第0920056338號公告修正之懲治走私條例所附之「管制物品
    項目及其數量」丙項第五款所列之管制進口物品，有財政部
    高雄關稅局97年1 月16日高普業字第0971000840號函在卷可
    憑（見偵查卷第35頁至第46頁），是如附表所示之魚類，係
    屬懲治走私條例管制物品項目及其數額中丙類第五款所指「
    海關進口稅則第一章至第八章所列之物品及稻米、稻米粉、
    花生、茶葉、種子（球）」其中第三章所規範之管制物品，
    要無疑義。故被告係自我國領海以外之海域，載運如附表所
    示屬於海關進口稅則第3 章所列且逾公告數額之管制進口物
    品進入臺灣地區乙節，自堪認定。
  (三)證人即當日對「豐億6 號」實施安全檢查之岸巡總隊人員鄭
    丁元於原審審理時結證稱：「豐億6 號」於96年11月4 日返
    港接受岸巡總隊檢查時，該漁船船上之實況為有些紙箱內的
    漁獲是處理過的；有些漁網破洞很大又堆置在一起，且漁網
    的網眼比較大，沒有辦法捕獲查獲的某些魚類；漁船左右網
    板嚴重銹蝕，看起來很脆弱；打包機上面沾滿灰塵；轉動導
    索用的輪軸生銹很嚴重，當時有去檢查導索的相關裝置，但
    是沒有發現導索本身，只有其旁邊附屬的轉動導索用的零件
    （輪軸）還在而已，不過該輪軸也已經嚴重的銹蝕了；在漁
    船的前面船艙發現有腐爛的繩子，感覺爛爛的沒有在使用，
    至於塑膠袋及紙箱並沒有看到，當時翻遍船上的船艙、密艙
    等，只有一些腐爛的尼龍繩等語（見原審訴字卷第64至67頁
    ）；其上開所證述情節核與岸巡總隊人員查察時所拍攝之照
    片相符（見警卷第63頁至第66頁、第68頁至第70頁、第75頁
    至第106 頁），足認證人鄭丁元上開證述確係依憑其上船檢
    查時親自見聞之陳述，核與事實並無不符。而「豐億6 號」
    為394 噸之單拖網船，有該船船舶檢查證書1 紙附卷可按（
    見警卷第46頁），上開網板、轉動導索用的輪軸，均為拖網
    作業主要使用之漁具，有行政院農業委員會漁業署97年8 月
    15日漁二字第0971214515號函「豐億6 號」諮詢案補充說明
    在卷可憑（見原審審訴卷第137 頁）。又證人鄭丁元於原審
    審理時證稱：網板如果在正常使用下，放在海面拖網的時候
    ，會跟海水或是網子摩擦，所以假如正常使用下，不會銹蝕
    這麼嚴重等語（見原審訴字卷第63頁）；證人鄭丁元擔任漁
    船監卸勤務3 年多，已具有相當查緝經驗，其所為之上開證
    述，自非無稽。參以「豐億6 號」於96年9 月21日出港，至
    96年11月4 日返港，其出海時間僅40餘日，如該船確經常處
    於作業狀態，衡情該船於甫返港之際，其上重要作業漁具之
    網板、輪軸應無呈現嚴重銹蝕狀態之可能。是該船於返港時
    ，其重要作業漁具既呈現嚴重銹蝕狀態，顯見該船確已長久
    未使用該等漁具，此次出海應無下網捕撈漁獲之行為甚明。
    況依證人鄭丁元上開該船漁網之網眼較大，無法捕獲查獲之
    某些魚類之證述，及行政院農委會就「豐億6 號」漁船作業
    方式參酌相關文獻後認：該船使用底拖網可捕獲該魚種（黑
    鯧即附表編號1.之魚種），惟黑鯧非底拖網主要漁獲魚種，
    該船當航次捕獲7.99噸黑鯧，漁獲量高不合理；該船使用底
    拖網可捕獲該魚種（皮刀魚即附表編號2.之魚種），惟皮刀
    魚非底拖網主要漁種，該船當航次捕獲8.53噸皮刀魚，漁獲
    量高不合理；該船使用底拖網可捕獲該魚種（馬頭魚即附表
    編號9.之魚種），惟馬頭魚非底拖網主要漁獲魚種，該船當
    航次捕獲2.4 噸馬頭魚，漁獲量高不合理等語，有行政院農
    業委員會漁業署97年8 月15日漁二字第0971214515號函暨所
    附附件在卷可憑（見原審審訴卷第136 頁至第152 頁），顯
    示如附表所示之漁獲，應非「豐億6 號」船員所自行下網捕
    撈。且查獲之漁獲均已打包裝箱，有卷附照片可稽（見警卷
    第74頁至第103 頁），若該漁獲係由「豐億6 號」漁船船員
    自行打包裝箱，衡情必有未使用完畢之塑膠袋、紙箱或繩索
    置於船艙，惟該漁船返港受檢時，打包機上沾滿灰塵，且船
    艙上復查無包裝漁獲用餘之塑膠袋、紙箱及繩索等物，業據
    證人鄭丁元於原審審理時證述屬實，是如附表所示之漁貨，
    自非「豐億6 號」漁船人員所自行打包。則如附表所示重達
    169,440 公斤之漁獲，顯係被告及同案被告游月欉等人利用
    「豐億6 號」出海期間，向不詳人士購得無訛。
  (四)「豐億6 號」既係從事單船拖網作業之漁船，其作業方式應
    係沿著漁獲漁種棲息海域之等深線來回拖曳，然依卷附之「
    豐億6 號」作業航次之航程圖所示（見原審訴字卷第26、27
    頁），「豐億6 號」於96年9 月21日出港後直接朝南中國海
    方向直線航行至目的地，停留數日後又以原來航線航行至越
    南東南海域後轉向海南島方向直航，至96年10月24日進入海
    南島，嗣於同年11月2 日離開海南島直接返回臺灣，則「豐
    億6 號」於96年9 月21日出港後，並無在固定漁場來回拖曳
    之漁撈作業航跡線甚明。足見該「豐億6 號」在作業時間，
    未依一般拖網漁船之通常作業模式，沿著漁獲漁種棲息海域
    之等深線來回拖曳，以求漁獲量之極大化，反而不管其所行
    經之海域是否為魚群聚集之處，而直線往目的地航行，顯然
    無法如一般拖網漁船可以捕獲較大量之漁獲。則以該船並未
    依一般拖網漁船之通常作業模式，沿著漁獲漁種棲息海域之
    等深線來回拖曳，卻能載運高達169, 440公斤之漁獲，其不
    合理處甚明；又該船僅6 人，出海日數僅44日，扣除航行時
    間、休息時間，其實際可作業時間有限，能否於短時間內捕
    獲如此大量之漁獲，並於船上對部分漁獲為加工處理，亦非
    無疑。足見，如附表所示之漁獲並非被告及同案被告游月叢
    等人所自行捕獲無訛。且「豐億6 號」於96年9 月21日出港
    ，至同年10月24日進入海南島，扣除出海抵達作業漁區之航
    行時間，「豐億6 號」實際得以在海上作業之日數約僅約30
    日，卻於海南島停留約10日，而船隻出海有其成本考量，漁
    工薪水按日計算，出海日數愈多，薪水成本愈高，殊無可能
    將船員載往他港停泊如此長之時間，被告顯係惟恐出海日數
    太短，漁船上卻載有大量漁獲，為免返回臺灣時，經查緝人
    員比對出海日數與漁獲量顯不相當而洩漏犯行，故有此舉，
    益證被告及同案被告游月欉等人確係利用「豐億6 號」出海
    期間，向不詳人士購買如附表所示漁獲等情，要屬真實。
  (五)同案被告游月欉於警詢時就「豐億6 號」出港後之航行及作
    業漁區稱：出海後前往東沙島西南約在東經113 度北緯20度
    附近，出海作業約30多天，出海後到達作業地點航行約1天
    至2 天等語（見警卷第2 頁）。惟依上開航跡圖所示，「豐
    億6 號」係於96年11月2 日返航途中始航經該東經113 度北
    緯20度海域，並非一出港即往該海域駛去，其此部分所述，
    顯與事實不符；其於原審審理時雖改稱：出海後的路線是先
    到東沙島載船員，接著到南沙海域去作業，直到馬來西亞、
    越南及泰國交界的暹邏灣等語（見原審訴字卷第74頁），然
    依同案被告游月欉為該漁船船長之身分，該漁船至何處捕魚
    、航向如何均為其所決定，對於漁船作業地點、航行路線，
    前後陳述差異甚大，其說詞已無足採；其又於原審審理時辯
    稱：係因要送漁工上岸，所以前往海南島等語（見原審訴字
    卷第74頁），然「豐億6 號」於海南島停留時間長達約10天
    ，已如上述，如其確單純送漁工上岸，焉有停留達10日之必
    要？再被告及同案被告游月叢等人固辯稱：「豐億6 號」出
    海後，曾向「泉海仲介公司」僱用12名大陸漁工云云，然被
    告及同案被告游月叢等人自警詢起直至本案辯論終結時，均
    無法提出得以證明確有大陸漁工存在之證明（例如：人員名
    單、僱傭契約、給付薪資證明），是被告上開辯解已無可採
    。又被告及同案被告游月叢等人如確有僱用大陸漁工，儘可
    於出港前或出港時向海巡人員或其他相關機關申請、報備，
    以應合法捕漁作業之需，何須甘冒涉犯走私罪嫌而遲至漁船
    進港時始向海巡人員報備？且本院分別向行政院勞工委員會
    、經濟部函查後，並無上開「泉海仲介公司」申請許可及登
    記之資料，此有行政院勞工委員會99年3 月25日勞職管字第
    0990008747號函、經濟部99年3 月26日經授商字第09901055
    980 號函各1 份附卷足憑（見本院卷第29、31頁）。是同案
    被告游月叢等人上開辯解各情，均無足採為有利被告之認定
    。從而，該「豐億6 號」漁船上6 人，實際從事下網捕撈作
    業人員更少，該「豐億6 號」並未依一般拖網漁船漁法來回
    拖曳等情加以綜合判斷，被告實不可能在此次出海時間捕獲
    如附表所示鉅量之漁獲，益徵上揭漁貨，並非被告自行捕獲
    。
  (六)如附表所示漁獲，數量頗鉅，且非被告及同案被告游月叢等
    人可得自行捕獲後再進行加工處理，已如上述，被告及游月
    叢等人，共同出港及長時間共處船上，對上開漁獲並非自行
    捕獲，而係向不詳人士交易取得，自均已知之甚詳。且遍閱
    全卷資料並未見任何被告供稱其有何反對及阻止之情，復於
    返港時供稱：查獲之漁獲都是自行捕獲云云；再佐以同案被
    告游月叢進行走私犯行，衡諸常情及經驗法則，自無邀約無
    共同犯意聯絡之人上船，致其走私罪犯行有遭非共犯之人得
    悉及舉發之理。是由上開事證綜合以觀，自足認被告對於本
    件走私犯行，有共同犯意之聯絡及行為分擔。又在我國12浬
    領海域內，經常有海巡署之船艇查緝走私，而大陸地區沿海
    距台灣有相當距離，航行之時間及油料耗費較多，增加成本
    支出，較不經濟，且經本院遍查全卷事證，亦無任何證據證
    明被告係自大陸地區將附表所示漁獲起運來台，自堪認被告
    為避免查緝，應係於本次出港後進港前所示期間內之某時，
    在我國海域領海12浬外之東經113 度10至15分、北緯20度15
    分海域，自不詳人士處交易取得如附表所示漁獲及共同將之
    裝載在「豐億6 號」漁船上，再私運上開管制物品進入臺灣
    地區至明。
  (七)綜上所述，被告所辯：上開漁獲均係自行捕獲云云，均係事
    後卸責之詞，不足採信。其與同案被告游月叢等人確有假藉
    出海作業之機會，共同從事私運上開管制物品進口無訛。本
    件事證明確，均應依法論科。
三、按「私運管制物品進口、出口逾公告數額者，處7 年以下有
    期徒刑，得併科新臺幣20萬元以下罰金」、「第1 項所稱管
    制物品及其數額，由行政院公告之」，懲治走私條例第2 條
    第1 項、第3 項分別定有明文。另按犯罪構成事實與犯罪構
    成要件不同，前者係事實問題，後者係法律問題，行政院關
    於公告管制物品之種類及數額雖時有變更，而新舊懲治走私
    條例之以私運管制物品進口為犯罪構成要件則同，原判決誤
    以事實變更為法律變更，其見解自有未洽（最高法院51年台
    上字第159 號判例意旨參照）。又行政院依懲治走私條例第
    2 條第2 項專案指定管制物品及其數額之公告，其內容之變
    更，對於變更前走私行為之處罰，不能認為有刑法第2 條之
    適用（司法院大法官釋字第103 號意旨參照）。從而，被告
    於本案行為後，「管制物品項目及其數額」丙項第5 款，雖
    於97年2 月27日經公告修正為：「一次私運原產地為大陸地
    區而未經主管機關公告准許輸入之海關進口稅則第1 章至第
    8 章所列物品之一項或數項，其總額由海關照緝獲時之完稅
    價格計算，超過新臺幣10萬元或重量超過1,000 公斤者，屬
    管制進口物品」，將私運管制進口物品，限縮為原產地為大
    陸地區者，然上揭管制物品及其數額之公告內容之變更，並
    非刑罰法律有所變更，而無刑法第2 條第1 項之適用，已如
    上述，是本案自無新舊法比較或免訴之情形，合先敘明。
四、核被告所為，係犯懲治走私條例第2 條第1 項之走私罪。被
    告與游月欉、白希孝、余昱權、呂啟丕、陳金標間，有犯意
    之聯絡與行為之分擔，均為共同正犯。
五、原審認被告罪證明確，予以論罪科刑，固非無見；惟查：(1)
    「豐億6 號」漁船係黃淑玲所有，被告本次走私所得之漁獲
    並無證據證明係被告或同案被告游月叢等人所有（詳下述）
    ，原判決予以宣告沒收，尚有未洽。(2)被告固以漁船私運管
    制物品之漁獲進口，惟因國家並未依法建立申報制度，致其
    等無法因合法申報免除刑罰，尚難全部歸責被告（詳下述）
    ，原審未見及此，因而判處被告有期徒刑7 月，尚有未洽。
    被告上訴意旨否認犯罪，指摘原判決不當，雖無理由；惟原
    判決既有上開可議之處，仍屬無可維持，自應由本院將原判
    決予以撤銷改判。審酌被告以出海捕魚為掩護，私運如附表
    所示之漁產品進入台灣地區，數量非少，對國家關貿利益、
    社會經濟秩序及食品衛生安全均危害甚鉅，並嚴重影響守法
    捕撈漁獲之漁民生計，本不宜輕縱；惟念：(1)依92年10月23
    日公告修正之「管制物品項目及其數額」丙項第5 款但書規
    定：「但報運進口之物品未虛報貨名或產地者，不屬本項所
    列之管制進口物品」，是依上開法條之文義解釋，若漁船攜
    帶非自行捕獲之漁產品，於進港前或進港時，經向港警局、
    海巡署、高雄關稅局或漁會等單位申報貨名或產地，應可使
    上開非自行捕獲之漁產品變為非管制進口之物品，且若經補
    稅，應可合法在魚市場拍賣交易。然政府相關部門並未依法
    建立報運貨名、產地之相關規定，使攜帶非自行捕獲漁產品
    之漁船於進港前或進港時，若向有關單位主動申報所攜帶漁
    產品之貨名及產地，並完納相關稅捐，所攜運之產品，原得
    依上開「管制物品項目及其數額」丙項但書第5 款規定成為
    非管制進口物品，而免受刑事之訴追，卻因相關主管機關未
    針對上開規定，設計供沿近海作業漁船申報非自行捕獲漁產
    品之相關機制，使有心申報者也無從申報，致無合法化之可
    能；且即使主管機關有意將漁船排除於「管制物品項目及其
    數額」丙項但書第5 款規定之適用，亦應事先向漁民作相關
    宣導及教育，庶免漁民在海洋漁業資源日趨枯竭、漁獲量不
    足，又面臨大陸或其他國家漁船強力競捕有限漁類而發生謀
    生不易之窘境下，率而以購買魚類搬運入港之違法情事。凡
    此種種皆未見主管機關有任何作為，足見主管機關有關漁業
    政策之規劃及97年2 月27日修法前之「管制物品項目及其數
    額」丙項第5 款但書之規定皆有疏漏，自不宜完全歸咎於私
    運漁產品之漁民。(2)臺灣海峽漁業資源日益枯竭，本國漁民
    謀生不易，此為公知之事實，被告一時失慮，致觸刑章，及
    其素行、生活狀況、智識程度及其他一切情狀，爰量處如主
    文第2 項所示之刑。至附表所示之漁獲，雖係被告及同案被
    告游月叢等人犯走私罪所得之物，惟該等漁獲係由船主負責
    拍賣之事實，業據同案被告游月叢於警詢時供明在卷（見警
    卷第4 頁）；而該「豐億6 號」漁船船主為黃淑玲，並非被
    告或同案被告游月叢等人一節，亦有卷附高雄市行政院農業
    委員會漁業執照、中華民國船舶檢察證書、高雄市一百噸以
    上漁船進出港申請書各1 紙可按，則上開漁獲應屬黃淑玲所
    有，而非被告或同案被告游月叢等人所有之物已明。檢察官
    又未舉證證明黃淑玲與被告有何正犯或共犯關係，則上開漁
    獲自不得宣告沒收，附此敘明。
六、被告甲○○經合法傳喚，無正當理由不到庭，爰不待其陳述
    ，逕行判決。
七、同案被告游月叢、白孝希、余昱權部分，均經本院前審判決
    確定，爰不予論列，附此敘明。
據上論結，應依刑事訴訟法第369 條第1 項前段、第364 條、第
371 條、第299 條第1 項前段，懲治走私條例第2 條第1 項、第
11條，刑法第28條，判決如主文。
本案經檢察官張其主到庭執行職務。
中    華    民    國    99    年    6     月    17    日
                    刑事第十庭  審判長法  官 陳中和
                                      法  官 李政庭
                                      法  官 林水城
以上正本證明與原本無異。
如不服本判決應於收受本判決後10日內向本院提出上訴書狀，其
未敘述上訴理由者，並得於提起上訴後10日內向本院補提理由書
狀（均須按他造當事人之人數附繕本）「切勿逕送上級法院」。
中    華    民    國    99    年    6     月    17    日
                                      書記官 蔡佳君
附錄本件判決論罪科刑法條：
懲治走私條例第2條第1項
私運管制物品進口、出口逾公告數額者，處 7 年以下有期徒刑
，得併科新臺幣3 百萬元以下罰金。
附表:┌─┬────────┬──────────────┐
     │1.│黑鯧            │7,990 公斤                  │
     ├─┼────────┼──────────────┤
     │2.│皮刀            │8,530 公斤                  │
     ├─┼────────┼──────────────┤
     │3.│四破魚          │22,490 公斤                 │
     ├─┼────────┼──────────────┤
     │4.│軟絲            │2,500 公斤                  │
     ├─┼────────┼──────────────┤
     │5.│ 花枝           │71,325 公斤                 │
     ├─┼────────┼──────────────┤
     │6.│海鰻            │4,220 公斤                  │
     ├─┼────────┼──────────────┤
     │7.│白口            │12,480 公斤                 │
     ├─┼────────┼──────────────┤
     │8.│剝皮魚          │4,510 公斤                  │
     ├─┼────────┼──────────────┤
     │9.│馬頭魚          │2,400 公斤                  │
     ├─┼────────┼──────────────┤
     │10.│小章魚          │11,560 公斤                 │
     ├─┼────────┼──────────────┤
     │11.│ 金線魚         │10,265 公斤                 │
     ├─┼────────┼──────────────┤
     │12.│白斑            │2,600 公斤                  │
     ├─┼────────┼──────────────┤
     │13.│白帶            │ 8,570 公斤                 │
     ├─┼────────┴──────────────┤
     │  │合計：169,440 公斤                            │
     └─┴───────────────────────┘

司法院資訊處製作；財團法人民間司法改革基金會備份。
